【裁判字號】    89,上訴,616
【裁判日期】    890517
【裁判案由】    毒品危害防制條例
【裁判全文】
臺灣高等法院臺中分院刑事判決          民國八十九年度上訴字第六一六號
    上  訴  人
    即  被  告  乙○○
右上訴人因毒品危害防制條例案件，不服台灣彰化地方法院八十八年度訴字第七○九
號，中華民國八十九年一月三日第一審判決（起訴案號：台灣彰化地方法院檢察署八
十八年度偵字第九○六號、八十八年度毒偵字第三九三號、八十八年度毒偵緝字第五
一號，移送併辦案號：八十八年度毒偵字第九○六號），提起上訴，本院判決如左：
    主      文
上訴駁回。
    事實及理由
一、本案經本院審理結果，認第一審判決認事用法及量刑均無不當，應予維持，並引
    用第一審判決書記載之事實、證據及理由（如附件）。
二、上訴人即被告乙○○在本院未提出其他有利之證據及辯解，其上訴無理由，應予
    駁回。
三、上訴人即被告乙○○經合法傳喚，無正當理由未到庭，爰不待其陳述逕行判決，
    併此明。
四、據上論斷，應依刑事訴訟法第三百七十三條、第三百六十八條、第三百七十一條
    ，判決如主文。
本案經檢察官甲○○到庭執行職務。
中      華      民      國    八十九     年      五       月   十七     日
                                  臺灣高等法院臺中分院刑事第五庭
                                        審判長法  官  吳  火  川
                                              法  官  郭  同  奇
                                              法  官  朱      樑
右正本證明與原本無異。
施用第一級毒品部分，得上訴。
其他部分不得上訴。
如不服本判決應於收受送達後十日內向本院提出上訴書狀，其未述上訴之理由者並
得於提起上訴後十日內向本院補提理由書（均須按他造當事人之人數附繕本）。
                                              書記官  呂  淑  芬
中      華      民      國    八十九     年      五       月    十八    日
                                                                        Ｆ
台灣彰化地方法院刑事判決                          八十八年度訴字第七九號
    公  訴  人  臺灣彰化地方法院檢察署檢察官
    被      告  乙○○男四十三歲（民國○○○年○月○○○日生）
                        住彰化縣線西鄉○○村○○路六四號
                        （現在臺灣雲林戒治所戒治中）
                        身分證統一編號：Ｚ000000000號
右列被告因違反毒品危害防制條例案件，經檢察官提起公訴（八十八年度偵字第九０
六號、八十八年度毒偵字第三九三號、八十八年度毒偵緝字第五一號）及移送併案審
理（八十八年度毒偵字第九０六號），本院判決如左：
        主  文
乙○○施用第一級毒品，處有期徒刑壹年；又連續施用第二級毒品，處有期徒刑捌月
，扣案之吸食器壹組，沒收。應執行有期徒刑壹年陸月，扣案之吸食器壹組，沒收。
        事  實
一、乙○○於民國（下同）八十七年十月間至十一月十九日因施用毒品案件，經台灣
    彰化地方法院檢察署檢察官依據本院裁定送觀察、勒戒後，認無繼續施用毒品之
    傾向，業於八十八年二月二十二日以八十八年度偵字第八七號不起訴處分確定。
    詎於五年內，復基於概括之犯意，自八十八年五月十五日起至同年八月二十二日
    前約二至三日止（確切日期乙○○不復記憶，無從查悉），連續在彰化縣線西鄉
    ○○村○○路六四號住處，以燒烤安非他命吸其氣體之方式，施用第二級毒品安
    非他命多次。另起犯意，於八十八年八月二十日，在上揭住處，以攙海洛因入香
    菸再點燃吸食之方式，施用第一級毒品海洛因一次。經警先後於八十八年五月十
    五日及同年八月二十二日查獲，並扣得其所有供施用第二級毒品安非他命之吸食
    器一組。嗣經臺灣彰化地方法院檢察署檢察官依據本院八十八年度毒聲字第二八
    一八號裁定於八十八年八月二十二日解送台灣彰化看守所附設勒戒處所執行觀察
    勒戒時，經採取其尿液送驗結果，尚發覺有甲基安非他命及嗎啡陽性反應，於觀
    察、勒戒後，認有繼續施用毒品之傾向。
二、案經彰化縣警察局鹿港分局及和美分局分別報請臺灣彰化地方法院檢察署檢察官
    併案偵查起訴。
        理  由
一、右揭事實，訊據被告坦承不諱，又被告先後二次為警查獲時所採取之尿液經送檢
    驗結果，確呈安非他命陽性反應；而其解送入台灣彰化看守附設勒戒處所時採取
    之尿液經送檢驗結果，確呈鴉片類（指嗎啡）及安非他命類陽性反應，各有彰化
    縣衛生局出具之尿液檢驗成績書二紙及台灣彰化看守所附設勒戒處所報告書暨檢
    體採收記錄表、濫用藥物尿液檢驗報告書等件影本等件附卷可稽。被告於本院審
    理時雖供稱：其係將第一級毒品海洛因攙入安非他命內燒烤再予施用，未曾使用
    針筒注射等語，惟驗徵社會事實經驗，應認被告係以攙海洛因入香菸再點燃吸食
    之方式施用，始符合事實，是被告關於施用海洛因方式之自白，不能採取，附此
    敘明。
二、又查被告於八十七年十月間至十一月十九日因施用毒品案件，經台灣彰化地方法
    院檢察署檢察官依據本院裁定送觀察、勒戒後，認無繼續施用毒品之傾向，業於
    八十八年二月二十二日以八十八年度偵字第八七號不起訴處分確定在案之事實，
    有不起訴處分書影本、刑案資料查註紀錄表在卷足憑。其於五年之內再犯毒品危
    害防制條例第十條之罪，經再裁定送觀察、勒戒後，認有繼續施用毒品之傾向，
    亦有台灣彰化看守所附設勒戒處所八十八年九月三日彰所總字第二四一七號函及
    檢附之證明書一份附卷可稽。是本案事證已臻明確，被告犯行洵堪認定。
三、核被告所為係犯毒品危害防制條例第十條第一項及第二項之施用第一級毒品罪及
    施用第二級毒品罪。其於施用之際持有第一、二級毒品之行為，應為施用之高度
    行為所吸收，不另論罪。所犯上揭二罪，犯意各別，構成要件互殊，應分論併罰
    。又被告前後數次施用第二級毒品之犯行，時間緊接，構成要件相同，係基於概
    括犯意為之，屬連續犯，應依刑法第五十六條之規定論以一罪，並加重其刑。
四、按施用毒品，除戕害自身之健康、生命外，並已衍生危害家庭之不良後果，且損
    及社會、國家之整體利益。被告前曾因施用毒品，經觀察、勒戒，已無繼續施用
    之傾向，經不起訴處分確定在案，尚不能深切體悟，自愛自重，猶不顧施用毒品
    對其個人、家庭及社會、國家所造成之危害及負累，而再犯之，難認其罪責係屬
    輕微，自應受相當之刑罰制裁，始符社會正義。爰審酌被告之素行、犯罪之動機
    、情節、所生危害及犯罪後之態度等一切情狀，量處如主文所示之刑，並定其應
    執行之刑。甚盼被告此後自勵自新，專心戮力於工作及家庭，毋愧負國家、社會
    助成戒斷毒癮之苦心與殷望。扣案之吸食器一組，係被告所有，供犯施用第二級
    毒品安非他命所用之物，已據其供承在卷，依刑法第三十八條第一項第二款之規
    定，宣告沒收。
據上論斷，應依刑事訴訟法第二百九十九條第一項前段，毒品危害防制條例第十條第
一項、第二項，刑法第十一條前段、第五十六條、第五十一條第五款、第三十八條第
一項第二款，判決如主文。
中      華      民    國    八十九    年      一      月      三      日
                                臺灣彰化地方法院刑事第三庭
                                        法      官   蔡紹良
右正本證明與原本無異。
如不服本判決應於送達後十日內向本院提出上訴狀(須附繕本)。
                                        法院書記官   鐘麗芳
中      華      民      國    八十九    年     一       月      六      日
毒品危害防制條例第十條：
施用第一級毒品者，處六月以上五年以下有期徒刑。
施用第二級毒品者，處三年以下有期徒刑。


司法院資訊處製作；財團法人民間司法改革基金會備份。
